【裁判字號】    97,上易,276
【裁判日期】    970522
【裁判案由】    傷害
【裁判全文】
臺灣高等法院高雄分院刑事判決         97年度上易字第276號
上  訴  人
即  被  告  乙○○
上列上訴人因傷害案件，不服臺灣高雄地方法院97年度易字第16
0 號中華民國97年2 月15日第一審判決（起訴案號：臺灣高雄地
方法院檢察署96年度調偵字第1214號），提起上訴，本院判決如
下：
     主  文
上訴駁回。
     事  實
一、乙○○因於民國96年5 月10日晚間9 時許，至高雄市○○區
    ○○街之「尚美保齡球館」附設之KTV 包廂內，會同已在該
    包廂內喝酒、唱歌之甲○○、靳天聲等人一起飲酒作樂，時
    至當晚11時許，乙○○欲先行離去，惟甲○○卻趁著醉意堅
    持要乙○○留下，2 人旋即在該包廂外之停車場發生口角爭
    執，並進而發生衝突，紛亂中有數名姓名、年籍不詳之人因
    不詳原因毆打乙○○，乙○○雖趁亂逃離鬥毆現場，卻認為
    其遭毆係因甲○○教唆所致，故又返回上開地點。適甲○○
    亦回至該處，乙○○見狀，即基於傷害人身體之犯意，自地
    上隨手撿持1 頂安全帽毆打甲○○，致甲○○受有頭部外傷
    並後枕撕裂傷4 公分及右下巴、眼眶挫傷併瘀青之傷害。
二、案經甲○○訴由臺灣高雄地方法院檢察署檢察官偵查起訴。
     理  由
一、本件被告乙○○所犯係死刑、無期徒刑、最輕本刑為3 年以
    上有期徒刑以外之罪，已經被告就被訴事實先為有罪之陳述
    ，經審判長告知被告簡式審判程序之旨，並聽取當事人之意
    見後，依刑事訴訟法第273 條之1 第1 項之規定，裁定進行
    簡式審判程序。又本件關於證人即告訴人甲○○於警詢時及
    偵查中所為之陳述（偵卷第18、19、32頁）、卷附國軍左營
    總醫院附設民眾診療服務處96年5 月15日診斷證明書1 份（
    偵卷第4 頁）、甲○○之受傷照片2 張（偵卷第5 頁）、臺
    灣高雄地方法院檢察署檢察官96年8 月17日勘驗光碟筆錄1
    份及監視錄影帶翻拍之照片11張（偵卷第38至43頁）等證據
    ，依同法第273 條之2 規定，不受第159 條第1 項關於傳聞
    法則規定之限制，依法均有證據能力，合先敘明。
二、上開事實，訊據上訴人即被告乙○○坦承不諱，核與證人即
    告訴人甲○○於警訊及偵查時供述之情節相符（偵卷第18、
    19、32頁），並有上開國軍左營總醫院附設民眾診療服務處
    96年96年5 月15日診斷證明書1 份、告訴人甲○○受傷照片
    2 張附卷可稽（偵卷第4 、5 頁），足徵被害人甲○○所受
    傷勢，確係遭被告於上開時、地毆打而成，被告傷害犯行，
    洵堪認定。
三、核被告乙○○所為，係犯刑法第277 條第1 項之傷害罪。
四、原審因依刑法第277 條第1 項、第41條第1 項前段，刑法施
    行法第1 條之1 之規定，並審酌被告與告訴人因細故發生爭
    執，不思以平和方法解決，反持安全帽堅硬之物毆擊告訴人
    成傷，且迄今仍未與告訴人達成和解或予以賠償，本非可取
    ，惟念及本案係源於告訴人酒醉後不讓被告離去，方惹爭端
    ，又被告於犯後尚能坦承犯罪，態度尚可等一切情狀，量處
    拘役30日，並依其教育程度為國中畢業，家庭經濟狀況小康
    （依警詢筆錄所載），及本件所犯情節，諭知如易科罰金以
    新台幣1,00 0元折算1 日。認事用法，核無不合，量刑亦屬
    妥適。被告上訴意旨，以原審認定事實有誤，指摘原判決不
    當，為無理由，應予駁回。
據上論結，應依刑事訴訟法第368 條、第364 條、第第273 條之
1 第1 項，判決如主文。
本案經檢察官林應華到庭執行職務。
中    華    民    國    97    年    5     月    22    日
                  刑事第五庭    審判長法  官  曾永宗
                                      法  官  王伯文
                                      法  官  任森銓
以上正本證明與原本無異。
本判決不得上訴。
中    華    民    國    97    年    5     月    22    日
                                      書記官  廖素珍
附錄本判決論罪科刑法條：
中華民國刑法第277條
傷害人之身體或健康者，處3 年以下有期徒刑、拘役或1 千元以
下罰金。
犯前項之罪因而致人於死者，處無期徒刑或7 年以上有期徒刑；
致重傷者，處3 年以上10年以下有期徒刑。


司法院資訊處製作；財團法人民間司法改革基金會備份。
